# 购买少数股东股权后处置子公司的相关会计处理

提问人：potianmoling 时间：2021-09-29 20:54:37
A公司与B公司共同设立C公司，其中A公司持股70%，B公司持股30%，C公司注册资本 1000 万元。假设 2020 年 1 月 1 日，A公司以 500 万元对价购买B公司持有的C公司30%股份，当日C公司的所有者权益合计为 1000 万元。
则当日，A公司合并报表处理如下：
借：实收资本 1000
借：资本公积 200
贷：长期股权投资 1200
2020 年 12 月 31 日，A公司以 1500 万元对价将C公司所有股权出售，则在合并层面应确认的投资收益为1500-1000=500万元，当日，A公司单体报表处理如下：
借：其他应收款 1500
贷：长期股权投资 1200
贷：投资收益 300
A公司合并报表的处理是否为：
借：资本公积 200
贷：投资收益 200
购买少数股东股权产生的投资收益，在相关股权处置时不转出到损益，仍保留在母公司合并报表中，因此A公司合并报表需要做一笔借：资本公积才能满足上述规定，但是对方科目是否为投资收益不是很确定。请问陈版上述的会计处理是否正确，若不正确，应如何处理。

回答人：chenyiwei
可以这样理解。合并报表层面投资收益=处置价款1500-处置日子公司净资产1000=500。所以需要在合并报表层面补做抵销分录：借：资本公积200 ，贷：投资收益 200 。以后年度，虽然该子公司不再纳入合并范围，但该笔抵销分录后续要一直延续：借：资本公积 200 ，贷：年初未分配利润 200 。